臺灣板橋地方法院交通事件裁定　　　94年度交聲字第1837號
原處分機關　交通部公路總局臺北區監理所蘆洲監理站
異　議　人　乙○○
上列受處分人因違反道路交通管理處罰條例案件，對於交通部公
路總局臺北區監理所蘆洲監理站民國94年9 月28日所為之處分（
原處分案號：北監蘆字第裁46-AEB373157號）聲明異議，本院裁
定如下：
    主  文
異議駁回。
    理  由
一、程序部分：異議人即受處分人乙○○於民國94年10月19日寄
    送本院之「撤銷申請書」，其說明一意旨雖稱，其因工作之
    故，不便於同月21日到院應訊，請求「撤銷（按應係撤回之
    誤載）」本件異議，惟其說明二則請求本院續行調查，且求
    為撤銷原處分，其法律上主張前後矛盾，本院無從確知其「
    撤銷申請書」之本旨，而函請說明或到院陳明；異議人於本
    院同年11月21日訊問期日，復未到庭，然依異議人同日寄送
    本院之「申請書面狀」意旨，業敘明請求本院依卷證審理。
    承上所見，異議人顯無撤回異議之意，是本院爰為實質審理
    ，合先敘明。
二、異議意旨略謂：異議人於94年8 月6 日中午12時22分許，騎
    乘車牌號碼M86-871 號機車，沿臺北市○○路行駛，行經臺
    北市○○路、羅斯福路路口時，因交通號誌已由黃燈轉為紅
    燈，且羅斯福路慢車道上部分直行機車起步衝出，其為顧及
    交通安全及避免車禍發生，乃煞車減速，並隨即左轉行駛，
    依當時情狀，已不容許兩段式左轉，是其無違規之故意，故
    其駕駛情形與承辦警員所舉發之未依規定兩段式左轉乙節不
    符，不應受罰，為此聲明異議，請求撤銷原處分云云。
三、按汽車駕駛人轉彎時，有不依標誌、標線、號誌指示者，處
    二百元以上六百元以下罰鍰，並應記違規點數一點，此觀之
    道路交通管理處罰條例第48條第2 款、第63條第1 項第1 款
    規定綦明。查舉發本件違規事件之承辦警員甲○○，當時係
    於異議人左轉路段距離交岔路口約50公尺處執行勤務，但仍
    可清楚目睹異議人左轉情形，又異議人行經之前開交岔路口
    ，設有機車兩段左轉指示標誌，汽車始有左轉燈號，異議人
    於上揭時、地未依規定採兩段式左轉等事實，業經證人甲○
    ○到院證述明確。衡情，前述證人與異議人素不相識，亦無
    怨仇，其依法執行公務，要無誣攀異議人之必要。
四、次按，圓形黃燈用以警告車輛駕駛人及行人，表示紅色燈號
    即將顯示，屆時將失去通行路權，道路交通標誌標線號誌設
    置規則第206 條第4 款亦有明文。是以，駕駛人遇燈號由綠
    燈轉換為黃燈時，自應減速慢行。查異議人於行進間既已發
    覺前述燈號轉變，原不得率而闖越，更不得遽而違規逕予左
    轉，且異議人既見羅斯福路上已有機車起動，依理更應減速
    避免橫越路口發生車禍，詎異議人執意左轉，足徵異議人非
    無違規之故意；又異議人係於左轉後，始遭舉發警員攔下，
    已如證人甲○○前揭所證，是異議人左轉後與該交岔路口已
    有50公尺之距離，從而，異議人左轉行駛機車顯非為一時閃
    避其他車輛之故。茲異議人就執勤員警之舉發，既無其他舉
    發有誤之相關證據可供本院調查，其所辯前詞，於法無據，
    空言卸責，自無足採。
五、基於上述，本件異議人於上揭時、地，確有違反道路交通管
    理處罰條例第48條（原處分書贅載同條第1 項）第2 款之事
    實，應堪認定。原處分機關因異議人到案聽候裁決，而據前
    開規定暨違反道路交通管理事件統一裁罰基準表所示，裁處
    異議人罰鍰新臺幣600 元，及依同條例第63條第1 項第1 款
    （原處分書漏載同條項第1 款部分）規定，並記違規點數1
    點，核無違誤，且無逾越裁量之處。準此，本件異議為無理
    由，應予駁回。
六、據上論斷，應依道路交通案件處理辦法第19條，裁定如主文
    。
中　　華　　民　　國　　94　　年　　11　　月　　30　　日
                      交通法庭  法  官  朱敏賢
以上正本證明與原本無異。
如不服本裁定應於裁定送達後5 日內向本院提出抗告狀。
                                書記官  郭勝華
中　　華　　民　　國　　94　　年　　11　　月　　30　　日
